臺灣新北地方法院刑事裁定
111年度提字第41號
聲請人即被
逮捕拘禁人  陳俊融



上列聲請人即被逮捕拘禁人因殺人未遂案件，聲請提審，本院裁
定如下：
    主  文
聲請駁回，陳俊融解返新北市政府警察局林口分局。
    理  由
一、聲請意旨略以：我沒有犯殺人未遂罪，上個月林口分局有通
    知我到案做筆錄，事實上就證明不是我，不知道為什麼又整
    群警察到我家。明明上上禮拜就來過，今天又來我家，我小
    孩跟長輩都在場，我心裡有不滿但也都沒有表達出來，我都
    有全程配合，警察夥同我到我老婆的工作室開始搜查，我也
    都配合。後來我被銬上手銬要抽菸，員警就把我的菸打掉，
    並壓在沙發上打，過程中我有不斷嘶吼，我說我要驗傷，卻
    沒有在場員警幫助我，我左邊耳朵流血，也沒有員警幫我擦
    ，都是我老婆在旁邊看，我配合到警局後才做十分鐘筆錄，
    就被關在拘留室，我要上廁所也沒人理我。我很不滿，我如
    果犯錯願意配合長官辦案，但確實就不是我做的，而且為什
    麼要毆打我等語。
二、按人民被法院以外之任何機關逮捕、拘禁時，其本人或他人
    得向逮捕、拘禁地之地方法院聲請提審；法院審查後，認為
    不應逮捕、拘禁者，應即裁定釋放；認為應予逮捕、拘禁者
    ，以裁定駁回之，並將被逮捕、拘禁人解返原解交之機關，
    提審法第1條第1項前段、第9條第1項分別定有明文。又提審
    制度僅係法院即時審查逮捕、拘禁程序合法性之制度，非在
    認定被逮捕、拘禁人有無被逮捕、拘禁之本案實體原因及有
    無被逮捕、拘禁之必要性，故其採行之證據法則，僅以自由
    證明為已足。再被告犯罪嫌疑重大，而有下列情形之一者，
    必要時，得不經傳喚逕行拘提：三、有事實足認為有湮滅、
    偽造、變造證據或勾串共犯或證人之虞者，四、所犯為死刑
    、無期徒刑或最輕本刑為五年以上有期徒刑之罪者，刑事訴
    訟法第76條第3、4款定有明文。
三、經查，聲請人即被逮捕拘禁人陳俊融（下稱聲請人）因涉嫌
    於民國110年6月24日23時許，在桃園市龜山區文化七路與文
    昌三街口有參與鬥毆情事；及於110年10月27日20時46分許
    ，在新北市林口區麗園二街，夥同共犯王宣貿等人聚眾砍殺
    告訴人黃建志，而涉犯殺人未遂等案件，經告訴人訴由新北
    市政府警察局林口分局警員報請臺灣新北地方檢察署檢察官
    指揮偵辦蒐證後，向本院聲請核發搜索票搜索新北市○○區○○
    ○路0段000號38號5樓（下稱聲請人住處）及新北市○○區○○○
    路0段000巷00號1樓（下稱聲請人工作室）獲准，並經檢察
    官依刑事訴訟法第76條第3、4款之規定核發拘票。嗣警方於
    111年4月11日13時25分許、同日14時48分許，持本院核發之
    搜索票，先後至上開聲請人住處及工作室進行搜索後，復於
    同日15時37分許，在聲請人工作室，持檢察官核發之拘票對
    聲請人執行拘提，再於同日17時5分許，持本院核發之搜索
    票，至聲請人住處地下3樓停車場執行搜索，先後扣得西瓜
    刀、木棍、球棒、彈匣、散彈槍子彈、折疊刀、疑似爆裂物
    、辣椒水、吸食器及夾鏈袋、不明菸草、筆電、手機、手銬
    、手槍等物等節，業據承辦警員沈秉涵到庭陳述明確，並有
    桃園市政府警察局龜山分局、新北市政府警察局林口分局搜
    索扣押筆錄、扣押物品目錄表、本院111年度聲搜字第578號
    搜索票、臺灣新北地方檢察署檢察官111年4月11日核發之拘
    票及其餘相關卷證資料（含被告、告訴人、證人等警詢筆錄
    、被害人等傷勢照片、驗傷診斷證明書、現場照片、監視器
    畫面）在卷可稽，是此部分事實堪以認定，足認聲請人犯罪
    嫌疑重大，而聲請人所涉上開案件參與共犯人數甚多，且被
    告與相關共犯到案後所述歧異，而有勾串之虞，所涉復為最
    輕本刑5年以上有期徒刑之罪，檢察官依刑事訴訟法第76條
    第3、4款之規定，對聲請人核發拘票，及嗣後警方持該拘票
    在上開處所對其執行拘提，於法均無不合。
四、至聲請人主張並未參與犯案乙節，係就實體上有無構成犯罪
    予以抗辯，與本案逮捕程序之合法性無關。又聲請人另主張
    遭員警毆打，造成其身體受傷部分，並非本院就聲請人受拘
    提程序是否合法之審核範圍，聲請人若對上開事項有所爭執
    ，應循法律途徑救濟，以維自身權益，併此敘明。
五、綜上，本件執行拘提警員持檢察官合法開立之拘票對聲請人
    執行拘提，並無不法。從而，聲請人聲請提審為無理由，應
    予駁回，並應解返新北市政府警察局林口分局。
六、依提審法第9條第1項後段，裁定如主文。
中    華    民    國   111    年    4     月    12    日
                刑事第二十二庭  法  官  周宛蘭
上列正本證明與原本無異。
如不服本裁定，應於裁定送達後10日內，以書狀敘明理由，向本
院提出抗告狀。
                                書記官  江文彬
中　　華　　民　　國　　111 　年　　4 　　月　　12　　日